test/src/gt-norm-yamls/N-n_42_kainulainen_gt-norm-dial_Var.gen.yaml
Config:
  hfst:
    Gen: ../../../src/generator-gt-norm.hfst
    Morph: ../../../src/analyser-gt-norm.hfst
  xerox:
    Gen: ../../../src/generator-gt-norm.xfst
    Morph: ../../../src/analyser-gt-norm.xfst
    App: lookup

Tests:

# todo:
# Proofread the gold standard (below)
# Then: run analyser, then correct.


  Noun - linna - ok : # Noun 'borg' - ok
     kainulainen+N+Sg+Nom: [kainulanen, kainulainen]
     kainulainen+N+Sg+Gen: [kainulasen, kainulaisen]
     kainulainen+N+Sg+Par: [kainulasta, kainulaista]
     kainulainen+N+Sg+Tra: [kainulaseksi, kainulaiseksi]
     kainulainen+N+Sg+Abe: [kainulasetta, kainulaisetta]
     kainulainen+N+Sg+Ine: [kainulasessa, kainulaisessa]
     kainulainen+N+Sg+Ela: [kainulasesta, kainulaisesta]
     kainulainen+N+Sg+Ill: [kainulaisheen, kainulaisheen]
     kainulainen+N+Sg+Ade: [kainulasela, kainulaisela]
     kainulainen+N+Sg+Abl: [kainulaselta, kainulaiselta]
     kainulainen+N+Sg+All: [kainulasele, kainulaisele]
     kainulainen+N+Sg+Ess: [kainulasena, kainulaisena]
     kainulainen+N+Pl+Nom: [kainulaset, kainulaiset]
     kainulainen+N+Pl+Gen: [kainulasten, kainulaisten] # -ten sanoille, jotka loppuvat -nen ja myös veres-sanaryhmälle ja joilleki kaksintavuisille nomineille, joilla on konsonanttivartalo. Muille sanaryhmille on -tten. Paitsi Por ja Rai varieteetissä. Var varieteetti voi myös saada -ien.
     kainulainen+N+Pl+Par: [kainulasia, kainulaisia]
     kainulainen+N+Pl+Tra: [kainulasiksi, kainulaisiksi]
     kainulainen+N+Pl+Abe: [kainulasitta, kainulaisitta]
     kainulainen+N+Pl+Ine: [kainulasissa, kainulaisissa]
     kainulainen+N+Pl+Ela: [kainulasista, kainulaisista]
     kainulainen+N+Pl+Ill: [kainulashiin, kainulaishiin]
     kainulainen+N+Pl+Ade: [kainulaisila, kainulasila]
     kainulainen+N+Pl+Abl: [kainulasilta, kainulaisilta]
     kainulainen+N+Pl+All: [kainulasile, kainulaisile]
     kainulainen+N+Pl+Ess: [kainulaisina, kainulasina]
     kainulainen+N+Pl+Com: [kainulasine, kainulaisine]
